臺灣高等法院刑事判決
110年度侵上訴字第189號
上  訴  人  
即  被  告  甲○○


選任辯護人  許立騰律師
            詹基益律師

上列上訴人因妨害性自主案件，不服臺灣基隆地方法院110年度
侵訴字第1號，中華民國110年6月9日第一審判決（起訴案號：臺
灣基隆地方檢察署109年度偵字第4296號），提起上訴，本院判
決如下：
    主  文
上訴駁回。               
    事實及理由
一、經本院審理結果，認第一審以上訴人即被告甲○○犯刑法第22
    4條之強制猥褻罪，判處有期徒刑1年，認事用法及量刑均無
    不當，應予維持，並引用第一審判決書記載之事實、證據及
    理由（如附件）。
二、被告上訴意旨略以：被告與甲女之母親不相識，甲女主動要
    求被告請喝啤酒6罐，自始說謊；甲女主動要認被告為乾爹
    ，證人陳茂琳有聽見，證人張薷璟證稱有認甲女為乾女兒，
    可見甲女有認乾哥哥、乾媽、乾爹習慣；甲女主動坐在被告
    大腿上，被告重心不穩差點跌倒才抱住甲女，不慎嘴唇碰到
    甲女臉頰，無親吻，及撫摸甲女；證人簡瑞賢、張薷璟2人
    於案發時均不在場，於警詢時之陳述無證據能力，於偵查中
    之陳述係傳聞證據。且簡瑞賢對於事發後甲女之情緒反應與
    甲女之陳述大相逕庭，證人張薷璟見到甲女及見其表情怪怪
    的那天距案發日究為幾日?不排除案發幾日內消化情緒重新
    演繹之可能，2人證詞均存在高度誇張之可能；被告有先報
    警；本案未自甲女嘴巴採集到被告DNA檢體，無何直接證據
    可證甲女指控為真；被告有心臟方面之疾病，影響測謊結果
    ，並聲請由刑事警察局對甲女進行測謊，及傳喚證人陳冠宇
    到庭作證。
三、查:
　㈠原判決以甲女於偵查、審判中之歷次證述，就被告等本案主
    要犯罪情節之內容，前後一致，無明顯瑕疵，證人簡瑞賢、
    張薷璟雖均未親自見聞本案發生經過，惟佐以簡瑞賢於案發
    後接獲甲女之電話，甲女在電話中透露出驚恐、害怕之情緒
    ，又親自見聞甲女案發後坐在住家一樓椅子上身體在發抖之
    狀況；證人張薷璟證述甲女於上課時神情怪怪的，於向其述
    說案發情形時有發抖、流眼淚之情緒反應，係親自見聞，均
    得作為判斷甲女之指訴是否具可信性之補強證據。另簡瑞賢
    證稱當天未報警，過幾天才陪同報警，係因甲女身體狀況極
    度不舒服，且感覺有點醉等情，與甲女證稱其當時沒有力氣
    ，所以跟簡瑞賢說不想待在這裡，就先離開現場，隔了2、3
    天後，在簡瑞賢、張薷璟陪同下找當地里長然後報警等情，
    核屬一致，認甲女之指訴為真實，業據詳載於判決理由，核
    無違誤。
　㈡被告再以前詞置辯，本院審酌：
　1.甲女指訴被告有如原判決事實所載強拉坐在其大腿上，自後
    環抱，不顧其掙扎反抗，仍強行撫摸其手、腳、大腿內側及
    臀部，並強轉臉頰、親吻嘴唇之猥褻行為，被告坦承甲女確
    有坐其大腿上，其嘴唇有碰到甲女臉頰，可見甲女非無中生
    有。被告雖辯稱係甲女主動坐在其大腿上，其重心不穩差點
    跌倒才抱住甲女，不慎嘴唇碰到甲女臉頰云云，惟以被告與
    甲女年齡及身形之差距，難以採信。
　2.甲女於偵查中證稱：「我很害怕，我說不要，我要回家，我
    就用我的兩隻手把他的兩隻手用力推開，並打開他家的門，
    他有追出來，我看到他很害怕，我跑得更快，跑到他家巷子
    ，沿著地下道一路跑回家，我覺得當時我快沒有力氣了，因
    為我已經醉了，但我還有意識，我邊跑邊哭，也有邊打電話
    給我乾哥哥簡瑞賢，我跟他說我喝醉了並說發生事情，他說
    要在我家樓下等我。」(偵查卷第80頁)於原審證稱：「我就
    把他拉住我的那隻手用甩的，我用甩了以後我就用跑的，跑
    出他家，可是他有追上來，然後我就一直跑一直跑，跑到他
    家外面路口，我才打電話求救。我打電話給我乾哥求救，我
    跑出去的路上打的。」(原審卷第111、116頁)甲女所述感到
    害怕，邊跑邊哭邊打電話給簡瑞賢，在家樓下等簡瑞賢，看
    到簡瑞賢就哭了，與簡瑞賢所述從通話中感覺甲女驚恐、害
    怕，並看見甲女發抖等情境，並無違和。甲女所陳因被告突
    如其來之猥褻行為而受到驚嚇，與簡瑞贀證述看見甲女驚恐
    之情緒吻合，甲女受此驚嚇，事隔數日仍未能平復精神，亦
    符合常情。被告辯稱簡瑞賢所證對於事發後甲女之情緒反應
    與甲女之陳述大相逕庭，甲女之指訴不排除係案發幾日內消
    化情緒重新演繹之可能云云，委無可採。
　3.關於被告報警一節，依甲女於偵查中證稱：「後來簡瑞賢叫
    我帶他去甲○○的家理論，到了後就敲門叫甲○○出來，簡瑞賢
    有跟甲○○說，『阿伯幾歲了還對十幾歲的妹妹做這種事情」
    ，阿伯說「沒關係我去報警進去我家講』，但我當時沒有力
    氣，所以我跟簡瑞賢說我不想待在這裡，我們就離開現場。
    」(偵查卷第80頁)於原審證稱：「簡瑞賢有騎車載我到被告
    家，因為他覺得那個阿伯怎麼可以對我做這種事情，他覺得
    非常生氣，他想要問他，他這麼做的動機是要幹什麼。當時
    被告有說要報警，他還叫我們到他家等警察來，我沒有等，
    因為我當時已經很害怕，怎麼可能還留在現場。」(原審卷
    第112、117頁)被告亦陳稱：「告訴人出去之後約半鐘頭，
    有個騎機車的人來我家敲門，大吼大叫，我說來報警，他們
    聽到我報警了，兩個人就騎車走了。」簡瑞賢於獲悉甲女之
    遭遇後陪同甲女前往被告住處找被告理論，被告因聽見簡瑞
    賢在敲門並大吼大叫，自非不可能自恃無其他人見聞其對甲
    女之非行，且害怕簡瑞賢對其有不利舉動而報警，此尚不足
    採為有利被告之證據。
　4.被告辯稱與甲女之母親不相識、甲女自主要求其請喝啤酒6
    罐、主動要認其為乾爹云云，查被告於原審自承經甲女引薦
    認識甲女之母親(原審卷第120頁)，自非不識，以甲女與被
    告之年齡差距，稱被告係其母親之朋友，並不為過。而甲女
    是否要求被告請喝啤酒、主動要認其為乾爹，均與被告有無
    本案犯罪無關聯。
　5.甲女、證人簡瑞賢、張薷璟2人於警詢時之陳述，原審均未
    採為證據。本案未自甲女對被告之猥褻行為強加抗拒，且事
    隔多日報案，自難在甲女嘴巴採集到被告DNA檢體。被告進
    行測謊時已加以評估被告有心律不整之疾病，有測謊儀器測
    試具結書可稽(偵查卷第121頁)，足證業經列為評估項目，
    且測謊僅係供參考，非論斷被告有無犯本罪之唯一證據。本
    案事證明確，無對甲女進行測謊之必要。被告聲請傳喚證人
    陳冠宇作證證明案發前被告與甲女在陳茂琳家中之互動，惟
    陳冠宇未見聞本案發生經過，與本案亦無關聯，無傳喚必要
    ，併附此敘明。
四、綜上所述，原判決並無不當，被告上訴為無理由，應予駁回
    。
五、據上論結，應依刑事訴訟法第373條、第368條，判決如主文
    。
本案經檢察官蕭擁溱提起公訴，檢察官侯名皇到庭執行職務。
中　　華　　民　　國　　110 　年　　11　　月　　17　　日
                  刑事第四庭  審判長法　官  陳筱珮
                                    法　官  羅郁婷
                                    法　官  吳元曜
以上正本證明與原本無異。
如不服本判決，應於收受送達後20日內向本院提出上訴書狀，其
未敘述上訴之理由者並得於提起上訴後20日內向本院補提理由書
（均須按他造當事人之人數附繕本）「切勿逕送上級法院」。
                                    書記官  陳啟文
中　　華　　民　　國　　110 　年　　11　　月　　17　　日

附件
臺灣基隆地方法院刑事判決
110年度侵訴字第1號
公　訴　人　臺灣基隆地方檢察署檢察官
被　　　告　甲○○　男　(民國00年0月00日生)
　　　　　　　　　　身分證統一編號：Z000000000號
　　　　　　　　　　住基隆市○○區○○街00巷00弄0號
選任辯護人　詹基益律師
上列被告因強制猥褻案件，經檢察官提起公訴（109年度偵字第4
296號），本院判決如下：
    主  文
甲○○犯強制猥褻罪，處有期徒刑壹年。 
    事  實
一、甲○○係BA000-A109057（真實姓名年籍均詳卷，下稱甲女）
    之母之友人，並因而結識甲女。甲○○於民國109年7月7日22
    時許，邀同友人陳茂琳、甲女前往基隆市七堵區藥燉排骨店
    內用餐，席間3人並分別飲用啤酒、藥酒。餐畢，3人於同日
    約23時許一同前往陳茂琳家中後，再一同前往甲○○位在基隆
    市七堵區東新街73巷64弄8號住處，嗣因陳茂琳先行返家，
    甲○○與甲女獨自在甲○○家中聊天。甲○○於翌（8）日0時許在
    上址，先要求甲女留在其住處過夜，經甲女拒絕後，竟基於
    強制猥褻之犯意，強拉甲女坐在其大腿上，自後環抱甲女，
    不顧甲女之掙扎反抗，仍強行撫摸甲女之手、腳、大腿內側
    及臀部，並強轉甲女之臉頰，親吻甲女之嘴唇，而強制猥褻
    得逞。甲女掙脫後奪門而出，並聯繫友人簡瑞賢。嗣甲女在
    簡瑞賢及另名友人張薷璟陪同下報警處理，始查獲上情。
二、案經甲女訴請基隆市警察局移送臺灣基隆地方檢察署檢察官
    偵查起訴。
    理  由
壹、證據能力
一、證人簡瑞賢、張薷璟於偵查中之具結證述
　　上開證據固經辯護人認屬事後傳聞而爭執證據能力（本院卷
    第133-135頁）。惟證人以聞自他人在審判外之陳述作為內
    容，到庭而為轉述者為傳聞供述，與以其自己實際體驗為基
    礎之證述有別，固屬「傳聞證據」，不得採為判決之基礎；
    然證人若就其本人親身經歷所見聞之事實經過陳述，自無所
    謂之傳聞證據可言。查本件證人簡瑞賢、張薷璟雖未親自見
    聞被告與甲女間所生情事，但於案發後接獲甲女電話、所見
    甲女精神及情緒狀況、陪同甲女報警等情節，則係證人簡瑞
    賢、張薷璟親自見聞，且其等於偵訊時之證述，均經檢察官
    告以具結之義務及偽證之處罰，命其等具結以擔保供述之真
    實性，而上開證人於偵查中所為證述，被告及辯護人並未釋
    明、客觀上亦無任何證據顯示係遭受強暴、脅迫、詐欺、利
    誘等外力干擾情形，或在影響其心理狀況致妨礙其自由陳述
    等顯不可信之情況下所為，自均有證據能力。
二、按被告以外之人於審判外之陳述，雖不符前4 條（指刑事訴
    訟法第159 條之1 至第159 條之4 ）之規定，而經當事人於
    審判程序同意作為證據，法院審酌該言詞陳述或書面陳述作
    成之情況，認為適當者，亦得為證據；當事人、代理人或辯
    護人於法院調查證據時，知有第159 條第1 項不得為證據之
    情形，而未於言詞辯論終結前聲明異議，視為有前項之同意
    ，刑事訴訟法第159 條之5 第1 項、第2 項定有明文。又非
    供述證據，並無傳聞法則規定之適用，如該非供述證據非出
    於違法取得，即不能謂無證據能力；再按被告之自白，非出
    於強暴、脅迫、利誘、詐欺、疲勞訊問、違法羈押或其他不
    正之方法，且與事實相符者，得為證據，刑事訴訟法第156
    條第1 項亦有明定。查檢察官、被告及辯護人就本判決以下
    所引用之各項證據，均明示同意作為證據使用（本院卷第13
    3-135頁），迄本案言詞辯論終結前亦未就證據能力聲明異
    議；本院審酌本案被告以外之人於審判外之陳述、各項非供
    述證據暨被告於警詢、檢察官偵訊時就犯罪事實之供述等各
    項證據，並未顯示有何顯不可信、以不正方法取得或供述出
    於非任意性等情況，堪認取得證據之過程適當，復均與待證
    事實具有關連性，且經本院於審判程序依法調查，自均得作
    為判斷之依據。
三、其餘被告及辯護人有爭執之供述或文書證據並未經本院採為
    認定被告犯罪之依據，爰均不論述此部分證據之證據能力，
    附此敘明。
貳、認定事實所憑之證據及理由
一、訊據被告固不否認其有於109年7月8日0時許，與甲女單獨於
    其住處聊天，惟矢口否認其有強制猥褻之犯行，辯稱略以：
    是甲女自己坐在我的大腿上，臉轉過來，並跟我說要做我的
    乾女兒；因為她大動作坐下來，我差點跌倒才環抱她的腰，
    此時，甲女臉頰有碰到我的嘴唇，但我沒有摸她的大腿內側
    ，後來甲女就起身離開，沒有說任何話就衝出去了云云。其
    辯護人則為其辯護略以：被告係因重心不穩差點跌倒才抱住
    甲女，不慎嘴有碰到甲女臉頰，並無親吻甲女臉及嘴唇，亦
    無撫摸甲女的大腿及手腳。檢察官起訴所憑是根據甲女片面
    陳述，現場並無其他人目擊也沒有錄音錄影，且案發過了2
    天才報案，於甲女嘴唇上並無採集到被告DNA檢體等實證，
    並無何直接證據可證其所控確為真實，而測謊之鑑定書依法
    僅為參考之間接證據，其證明力不足以認定被告有罪等語。
二、惟查，被告確有事實欄所載之犯行，有下列證據足資佐證：
（一）證人即告訴人甲女前後一致之證述：
　　1.於109年8月13日偵查中指訴略以：我透過我媽媽認識甲○○
      ，認識約半年。當天他打電話問我人在哪裡，想約我出去
      ，這是甲○○第一次約我，我們就約在七堵的藥燉排骨店，
      在排骨店甲○○的陳姓友人也在場，甲○○說要喝酒，我也有
      喝小杯的啤酒，共喝三杯，後來甲○○說要去他家，我那時
      醉了，腦袋不清楚就跟著一起去，陳姓友人也有一起去甲
      ○○家。我們沿路走到甲○○家，甲○○提議我們三人坐在他家
      裡面的客廳聊天，我們坐在圓桌，我坐在他們兩人中間，
      後來陳姓友人說他累了想要回家就走了，我也跟甲○○說我
      也要回家了，甲○○叫我今天晚上不要回家，留在他家睡覺
      ，我拒絕他，但他不肯放我走。陳姓友人回家後，圓桌上
      只剩我跟甲○○兩人，甲○○把我拉過去側坐在他腿上，他用
      兩隻手環抱著我，並隔著衣服摸我的手、腳、大腿內側，
      還把我的臉轉過去跟他面對面並親我的嘴唇，說阿伯親你
      一下，但沒有撫摸我的胸部、下體。我很害怕，我說不要
      ，我要回家，我就用我的兩隻手把他的兩隻手用力推開，
      並打開他家的門，他有追出來，我看到他很害怕，我跑得
      更快，跑到他家巷子，沿著地下道一路跑回家，我覺得當
      時我快沒有力氣了，因為我已經醉了，但我還有意識，我
      邊跑邊哭，也有邊打電話給我乾哥哥簡瑞賢，我跟他說我
      喝醉了並說發生事情，他說要在我家樓下等我。後來簡瑞
      賢叫我帶他去甲○○的家理論，到了後就敲門叫甲○○出來，
      簡瑞賢有跟甲○○說，「阿伯幾歲了還對十幾歲的妹妹做這
      種事情」，阿伯說「沒關係我去報警進去我家講」，但我
      當時沒有力氣，所以我跟簡瑞賢說我不想待在這裡，我們
      就離開現場。我現在每天回家都要洗身體、刷牙很多遍，
      我覺得自己身體很髒等語（偵卷第79-80、82、85頁）。
　　2.於109年11月18日偵查中指訴略以：張雯媛（嗣更名為張
      薷璟）、簡瑞賢都是我的大學同學，我們一共去甲○○家中
      2次。第1次是我跟簡瑞賢去，第2次是我跟張雯媛、簡瑞
      賢一起去，張雯媛說要找里長去甲○○家中理論。張雯媛會
      知道這件事是簡瑞賢跟她說的。張雯媛下課時說要帶我去
      甲○○家，還有簡瑞賢一起去，我才問張雯媛怎麼會知道這
      件事。我們之後到甲○○家門口，看到甲○○跟陳茂琳從外面
      正好要回來，當時警察也有來，張雯媛就問我是不是這個
      人，我說是，簡瑞賢就跟警察說甲○○對我不禮貌，警察就
      叫我們全部的人到三分局做筆錄等語（偵卷第131-132頁
      ）。
　　3.於109年12月4日偵查中證稱略以：被告當天有吻我嘴唇，
      面對面。除此之外，他從我背後抱我，我當時是坐在他家
      餐廳，他用一隻手抓我手臂，另外一隻手由背後摸我大腿
      外側跟內側，來回摸我大腿，當時是隔著褲子，但沒有摸
      我下體，我當時有說「不要」，也有掙脫成功，從他家跑
      出來，他有追我，追到他家外面巷子口一小段距離，我跑
      到大馬路上，簡瑞賢打電話給我等語（偵卷第141頁）。
　　4.於本院審理時證稱略以：被告是我母親的朋友，我因跟被
      告、我母親一起吃飯而認識被告。109年7月7日晚上10時
      是被告打LINE邀我找我出去吃飯，被告在電話裡問我人在
      那裡，我說我人在臺北車站要搭車回家，後來他問我要不
      要出來吃飯，說他現在人在藥燉排骨店。在藥燉排骨店時
      我有酒醉，我們以步行方式去他朋友陳茂琳家，一路上都
      有聊天。離開陳茂琳的家後去被告他家，後來陳茂琳說他
      想要回家了，他走後現場就只剩下我跟被告而已。後來我
      跟被告示意說我要回家了，被告說我酒醉叫我留在他家睡
      覺，我說不要我要回家，後來他就用左手拉我的右手，他
      人身材比較胖一點，力氣比較大，他用很強的力量拉我，
      強到我沒有辦法抵抗，當時我有醉意，但我沒有完全失去
      意識，只是沒有辦法抵抗他的力氣，然後我被他拉過去直
      接坐在他的大腿上，椅子不會搖晃，我也沒有跌倒，他的
      左手抱我的身體，整個人環抱，我的右手是緊貼他的胸口
      那邊，我的身體呈L型90度，我有拒絕他，我腳有在地板
      上，要抵抗他拉我，我想要跑出去、想回家，但他一直跟
      我說不要，叫我留在他家。他拉我之後，隔著衣服、褲子
      摸我左邊大腿及屁股那邊，還有摸我的手，他還親我的嘴
      唇，他的嘴唇有碰到我的嘴唇，他的舌頭有伸到我的嘴巴
      裡面，他是故意過來要親我，讓我覺得相當不舒服。當下
      我有對他說阿伯你不要這樣對我，我不喜歡，然後他一直
      不讓我回家，後來我就把他拉住我的那隻手甩開，甩開以
      後我就用跑的，跑出他家，可是他有追上來，然後我就一
      直跑一直跑，跑到他家外面路口，我才打電話給我乾哥簡
      瑞賢求救。簡瑞賢有騎車載我到被告家，因為他覺得那個
      阿伯怎麼可以對我做這種事情，他覺得非常生氣，當時被
      告有說要報警，他還叫我們到他家等警察來，我沒有等，
      因為我當時已經很害怕，怎麼可能還留在現場。隔了2、3
      天後，簡瑞賢、張薷璟跟我三人先去找當地里長然後報警
      等語（本院卷第108-119頁）。
　  5.互核上開證人甲女於偵查、審判中之歷次證述以觀，就被
      告強拉甲女坐在其大腿上，自後環抱甲女，不顧甲女之掙
      扎反抗，仍強行撫摸甲女之手、腳、大腿內側及臀部，並
      強轉甲女之臉頰，親吻甲女之嘴唇等本案主要犯罪情節之
      證述內容，均屬前後一致，而無明顯瑕疵可指。此外，本
      案尚有其餘證據可以補強甲女之證述（詳後述），足認甲
      女前後一致之證述應具可信性。
（二）證人簡瑞賢於偵查中具結證稱略以：我是告訴人甲女的乾
      哥哥，也是她的同班同學。我跟告訴人晚上有講電話的習
      慣，所以案發前告訴人有先跟我說有位大叔找她，我有阻
      止告訴人去，但告訴人說大叔是自己媽媽的朋友，所以我
      只有跟告訴人說不要太晚回家，到家講一下。當時告訴人
      打LINE給我，告訴人在電話中感覺很驚恐、很害怕，語氣
      斷斷續續有在發抖的感覺。告訴人說被告有摸她胸部、屁
      股、靠近下體的部位，被告還有把她抓過來抱還有親她的
      嘴，我聽到後，立刻從我家騎機車到她家樓下找她，我到
      時她已經在她家樓下了，告訴人坐在她家樓下的椅子上，
      身體在發抖。我騎機車載告訴人去被告家，我想要問清楚
      原因，為何要這樣做，我本來隨後要報警，但因為告訴人
      身體不舒服，所以就離開去藥局買解酒的藥。當天不報警
      是因為告訴人身體狀況極度不舒服，且感覺有點醉，但她
      意識還是清醒的等語（偵卷第83-84頁）。查證人簡瑞賢
      雖未親自見聞被告與甲女間所生情事，但其於案發後接獲
      甲女之電話中聽聞甲女驚恐、害怕之情緒，並親眼見聞甲
      女案發後坐在住家一樓椅子上身體在發抖之狀況，以及陪
      同甲女報警等情節，均為證人簡瑞賢親自見聞，自得作為
      判斷甲女之指訴是否具可信性之參考。另證人簡瑞賢證稱
      當天未報警係因甲女身體狀況極度不舒服，且感覺有點醉
      等情，與甲女上開證稱：我當時沒有力氣，所以跟簡瑞賢
      說不想待在這裡，就先離開現場，隔了2、3天後，在簡瑞
      賢、張薷璟陪同下，先去找當地里長然後報警等情，核屬
      一致，而堪以採信，衡情亦無明顯違背常情之處，是辯護
      意旨認甲女隔了兩天才報案即有可疑云云，並非可採。
（三）證人張薷璟（原名張雯媛）於偵查中具結證稱略以：之前
      我跟告訴人是同學，有認告訴人作乾女兒，因為我們有摩
      擦，所以我沒有跟告訴人講話一陣子，我雖然封鎖告訴人
      ，但我還是很關心告訴人，我看她來上課神情怪怪的，我
      才會問簡瑞賢發生何事。後來我把告訴人拉到教室外，告
      訴人很害怕地跟我說案發情形，她發抖、流眼淚，並抱著
      我哭說很害怕，也怕別人聽到，告訴人跟我說被告強拉告
      訴人坐在他腿上，親吻他，摸他身體，從臉往下到鼠蹊部
      ，告訴人很用力掙脫後，跑出被告家。告訴人說她跑到覺
      得安全的地方，要打電話給我，但因為我封鎖她，所以她
      打電話給簡瑞賢，簡瑞賢有騎機車去找她，當天簡瑞賢也
      有去被告家中找被告。我陪告訴人去被告家，是案發後沒
      幾天的事，是我跟簡瑞賢、告訴人一起去，當時我很氣憤
      ，被告怎麼會對可以當他女兒的告訴人做這種事，我就去
      被告家，看到被告，我覺得他不是可以講道理的人，我就
      報警。告訴人沒有跟我講賠償的事，但我覺得這種事應該
      就是要精神賠償，告訴人小女生不懂等語（偵卷第142-14
      3頁）。依證人張薷璟上開證述，其親見甲女於上課時神
      情怪怪的，並於向證人張薷璟述說案發情形時有發抖、流
      眼淚之情緒反應，是證人張薷璟就其親自見聞所證內容，
      亦得作為甲女之指訴應具可信性之補強證據。
（四）證人陳茂琳雖曾於警詢時證稱略以：席間甲○○跟甲女互動
      正常，有聽到甲女說要做甲○○的乾女兒，還說要坐到甲○○
      的大腿上，我當時累了就回家睡覺，接著發生何事我就不
      知道云云（偵卷第32-35頁）。然其於偵查中又改口證稱
      略以：該女子不是甲○○的乾女兒，我沒有聽到該女子如何
      叫甲○○，因為我重聽很嚴重。喝完酒之後，我們三人走路
      先回去我家，因為該名女子說要去甲○○家看看，之後我們
      去甲○○家。我們三人坐在甲○○家客廳的圓桌，各坐在一張
      椅子，甲○○跟女子沒有發生事情，我沒有看到甲○○跟女子
      有牽手、擁抱。因為我聽不見，所以我就先走等語（偵卷
      第95-97頁）。因證人陳茂林就「甲女究竟有無說要做甲○
      ○的乾女兒，還說要坐到甲○○的大腿上」等情，前後證述
      顯然不一致，佐以證人陳茂林再三強調其重聽很嚴重一事
      ，又於偵查中具結作證時明確證稱沒有聽到甲女如何叫甲
      ○○，則其於警詢時之上開證述自難採信，而無從據以為有
      利被告之認定。
（五）本案經檢察官囑託內政部警政署刑事警察局對被告進行測
      謊鑑定，結果為：「受測人甲○○於測前會談否認親吻告訴
      人嘴巴，經測試結果，呈不實反應」，此有內政部警政署
      刑事警察局109年10月23日刑鑑字第1090500749號鑑定書
      在卷可佐（偵卷第117-123頁）。辯護意旨固爭執上開測
      謊鑑定書之證明力，惟按測謊鑑定結果在有其他客觀上可
      資信賴之積極或消極證據存在之情形下，仍能作為輔助或
      補強心證之用（最高法院101年台上字第3418 號判決、11
      0年度台上字第236號判決意旨參照），本件被告測謊鑑定
      結果與甲女一致證述被告有親吻其嘴巴乙節相吻合，且甲
      女事後之發抖、驚恐反應等，並有上開證人簡瑞賢、張薷
      璟以其等之親自見聞證述甚詳，另有甲女繪製之現場圖（
      偵卷第29頁）、現場照片（偵卷第47-52頁）在卷可佐，
      是上開測謊鑑定報告於本案尚有其他客觀上可資信賴之證
      據存在之情形下，自得作為補強心證之用。被告雖辯稱係
      甲女自行坐在其大腿上，致其失去平衡，差點跌倒，所以
      有環抱甲女的腰，也不小心嘴唇碰到甲女「臉頰」云云，
      然就上開被告是否有親吻甲女「嘴巴」一事，徵諸甲女之
      一致指訴及上開測謊鑑定結果，足認被告辯稱未親吻甲女
      嘴唇云云，應屬不實，蓋若被告就甲女指訴之行為確係非
      故意所為，其既已坦承嘴唇碰到甲女臉頰，則對其不小心
      親吻甲女嘴唇一事當亦心胸坦蕩，直白承認，又何必矯言
      藏飾？綜上，足認被告前揭辯解核與事證不符，難以採信
      。
（六）綜合上列各項證據互核以觀，證人簡瑞賢、張薷璟上開所
      證述內容，均得與甲女偵查及審判中前後一致之證述內容
      互為補強，足認甲女之指訴應屬真實。再者，被告於測謊
      之測前會談否認親吻甲女嘴巴，經測試結果，呈不實反應
      ，在在證明甲女之指訴與事實相符，而堪以採信。綜上所
      述，被告之辯解顯非可採，本件事證已臻明確，其犯行已
      堪認定，應依法論科。
參、論罪科刑
一、核被告所為，係犯刑法第224條之強制猥褻罪嫌。告訴人甲
    女固領有中華民國身心障礙手冊，然依告訴人甲女於案發時
    能向被告明確表示不要，並試圖掙脫被告等情狀，佐以告訴
    人甲女於審理時能清楚證稱被告對其為猥褻行為之細節，堪
    認甲女對於性行為之認知、意義及身體界限、表達拒絕及抗
    拒之能力並無明顯低於正常人之情況，且甲女於審判中均得
    清楚表達自己意思，並陳述案發過程及內心感受，亦可彰顯
    甲女溝通能力並無障礙，堪認本件並無刑法第225條第2項所
    指「精神、身體障礙、心智缺陷或其他相類之情形，不能或
    不知抗拒」之情形，自不構成該罪名，併予指明。
二、本院審酌被告前已有強制性交未遂而經本院判處有期徒刑3
    年並執行完畢之前科紀錄（於本案不構成累犯），此有臺灣
    高等法院被告前案紀錄表在卷可參，素行非佳。其為逞一時
    色慾，不知尊重他人身體及性自主意願，對甲女為上開強制
    猥褻行為，對甲女之心理造成難以抹滅之傷害，且被告犯後
    始終未能坦然面對錯誤，亦不願與甲女和解，迄未彌補甲女
    所受創傷，犯後態度難認良好；兼衡被告於警詢時自述國中
    畢業之智識程度、無業、家庭經濟狀況勉持之生活狀況等一
    切情狀，量處如主文所示之刑，以示懲儆。
據上論斷，應依刑事訴訟法第299 條第1 項前段，判決如主文。
本案經檢察官蕭擁溱偵查起訴，檢察官林秋田到庭執行公訴。
中　　華　　民　　國　　110 　年　　6 　　月　　9 　　日
                  刑事第五庭  審判長法  官  簡志龍
　　　　　　　　　                  法  官  鄭富容
                                    法  官  藍君宜
以上正本證明與原本無異。
如不服本判決應於收受送達後20日內向本院提出上訴書狀，並應
敘述具體理由；其未敘述上訴理由者，應於上訴期間屆滿後20日
內向本院補提理由書(均須按他造當事人之人數附繕本)「切勿逕
送上級法院」。
中　　華　　民　　國　　110 　年　　6 　　月　　9 　　日
                                    書記官  耿珮瑄
附錄本案論罪科刑法條：
中華民國刑法第224條：
對於男女以強暴、脅迫、恐嚇、催眠術或其他違反其意願之方法
，而為猥褻之行為者，處六月以上五年以下有期徒刑。